臺灣雲林地方法院刑事判決　　　　　　　 94年度易字第373號
公　訴　人　臺灣雲林地方法院檢察署檢察官
被　　　告　乙○○
　　　　　　　　　　國民
　　　　　　甲○○
　　　　　　　　　　國民
上列被告等因賭博案件，經檢察官聲請以簡易判決處刑（93年度
偵字第4778號），本院虎尾簡易庭認為不宜以簡易判決處刑移送
前來（原案號：94年度虎簡字第315 號），本院改依通常審判程
序，判決如下：
    主      文
乙○○、甲○○均無罪。
    事實及理由
壹、公訴意旨略以：乙○○基於意圖營利之概括犯意，自民國92
    年12月18日起，至93年1 月3 日止，在自己所經營位於雲林
    縣二崙鄉定安村「佑松香舖店」之公眾得出入場所，經營「
    六合彩」賭博，並於上開期間內，每逢週二、四香港「六合
    彩」開獎前，由賭客於01至45之二位數號碼中，簽選2 個（
　  二星）、3 個（三星）、4 個（四星）號碼為一組，直接核
    對香港六合彩開獎之6 個中獎號碼，每簽選1 組號碼之賭資
    為新臺幣（下同）數十元至數百元不等，如簽中，可得數百
    倍不等之彩金，未簽中者，賭資即全部歸乙○○所有，連續
　　聚集不特定之多數人在該處簽賭下注。丁○○（所涉誣告、
　  誹謗罪嫌，另為不起訴處分；賭博罪嫌，另為緩起訴處分）
　  於92年12月18日及93年1 月3 日，分別向乙○○簽睹六合彩
    新臺幣（下同）850 元及400 元，但並未簽中彩金，卻在外
    宣稱曾向乙○○簽賭六合彩並簽中彩金9,770,280 元而乙○○卻不給付該彩金一事，引致乙○○不快，於93年7 月11日
    下午2 時30分許，與甲○○（所涉毀損罪部分，另經檢察官
    為不起訴處分）、陳介萬相偕至丁○○位於雲林縣二崙鄉○○村○○路43號之住處理論，甲○○竟基於恐嚇之犯意，手
    持丁○○住處內之椅子丟向丁○○身體，幸丁○○閃避而未
    擊中，但損壞住處內之酒櫃抽屜1 個，並以加害丁○○生命
    、身體之事，對丁○○恫稱：我的槍很多等語，致丁○○心
    生畏懼並生危害於安全，嗣經丁○○報警處理，得知上情。
    因認被告乙○○涉犯刑法第268 條之意圖營利供給賭博場所
    與聚眾賭博罪嫌，及同法第266 條第1 項前段之普通賭博罪
    嫌；被告甲○○涉犯同法第305 條之恐嚇罪嫌。
貳、按犯罪事實應依證據認定之，無證據不得認定犯罪事實，不
    能證明被告犯罪者，應諭知無罪之判決，刑事訴訟法第154
    條第2 項、第301 條第1 項分別定有明文。又刑事訴訟法第
    161 條第1 項規定：檢察官就被告犯罪事實，應負舉證責任
    ，並指出證明之方法。因此，檢察官對於起訴之犯罪事實，
    應負提出證據及說服之實質舉證責任。倘其所提出之證據，
    不足為被告有罪之積極證明，或其指出證明之方法，無從說
    服法院以形成被告有罪之心證，基於無罪推定之原則，自應
    為被告無罪判決之諭知，最高法院92年台上字第128 號判例
    可資參照。再者，以告訴人之指訴，為證據方法，必其指訴
    ，無有瑕疵，且查與事實相符，始得資為判決之基礎，最高
     法院79年度台上字第3923號判決可資參照。
、本案公訴人認被告乙○○涉有上開賭博犯嫌，係以丁○○之
    指訴、及陳介萬、廖程柘榴、丙○○之陳述以及簽單2 紙為
    依據；至於被告甲○○涉犯恐嚇罪嫌，則係以丁○○之指訴
    、丙○○警詢時之陳述、照片2 張、簽單2 紙、雲林縣警察
    局西螺分局94年5 月27日西警刑字第0940000452號函（聲請
    簡易判決處刑書就上開函文發文日期誤載為93年5 月27日）
    等為其論據。訊據被告乙○○固坦承曾於93年7 月11日14時
    30 分 左右，與陳介萬至雲林縣二崙鄉○○村○○路43號丁○○住處，惟否認經營六合彩。被告甲○○則坦承有於93年
    7 月11日14時30分左右，出現在雲林縣二崙鄉○○村○○路
    43 號 丁○○住處，但是是去丁○○住處勸架，並未持任何
    東西打丁○○，也沒有說「我的槍很多」，是丁○○說他的
    兒子槍很多等語。
肆、經查：
 一、【被告乙○○部分】：
   (一)丁○○於警詢時固陳稱：我於92年12月18日17時30分許及
     93年元月3 日17時30分許，在雲林縣二崙鄉定安村佑松香
     舖店向乙○○簽賭。我簽賭香港六合彩，開獎日期為簽賭
     當天，我簽了二星、三星及特尾各4 組，特尾1 組（92年
     12月18日共850 元），92年12月18日我中970 萬元，93年
     元月3 日中20,280元。（見警卷第11頁反面）
   (二)然警卷所附其上有丁○○簽名之簽單2 紙上之號碼（警卷
     第20頁至第21頁），經與雲林縣警察局西螺分局94年5 月
     27日西警刑字第0940000452號函附之92年12月18日、93年1
     月3 日之香港六合彩開獎號碼核對（偵卷第37頁至第38頁
     ），丁○○顯然並未簽中彩金。再者，丁○○於91年3 月
     13日初診，患有雙極性情感異常、燥症重度伴有精神病性
     行為。病人通常躁動無病識感，判斷力減退，行為和思考
     與現實脫節。患者斷續回診共達6 次，此類病人之治療配
     合性低，有林文博診所94年4 月25日（94）所字第003 號
     函文及附件在卷可查（偵卷第29頁至第33頁）。
   (三)依上開林文博診所之函文所示，足見丁○○有判斷力減退
     ，行為和思考與現實脫節之病態表徵。參以丁○○上開簽
     中六合彩之陳述顯與事實不符，則其所稱曾向被告乙○○
     簽賭一節是否屬實，實已令人生疑，而難以採信。
   (四)至於證人廖程柘榴、丙○○固於警詢時陳述丁○○與被告
     乙○○並無仇恨，然丁○○之陳述既有上述難以採信之情
     形存在，丁○○與被告乙○○間雖無仇恨，自亦難以佐證
     丁○○上開指訴屬實。
 二、【被告甲○○部分】：
  (一)證人陳介萬於警詢中供述：自己係因丁○○宣稱被告乙○○
    積欠款項，而被告乙○○否認有欠款，且不知道丁○○之住
    處，才帶同被告乙○○至丁○○之住處。（見警卷第13頁至
    第14頁）經核與丁○○於警詢時陳稱：乙○○、甲○○2人
    至我家要打我，係因我中香港六合彩。不給我彩金，我有付
    錢，又要打我，我沒有受傷，但有推我等語相符（見警卷第
    8 頁）。是被告甲○○於案發當日與被告乙○○一同前往丁○○上開住處的原因，應是如證人陳介萬所述，被告乙○○
    要去跟丁○○解釋並無上開積欠六合彩彩金情事。
  (二)證人即丁○○之子丙○○於警詢時陳稱：93年7 月11日14時
    30分，我在家裡看見我父親與甲○○、陳介萬、乙○○3 人
    在吵架。甲○○拿椅子要打我父親沒有打到，但有打到酒櫃
    ，酒櫃有損壞，椅子也有損壞。當時只看到甲○○拿椅子摔
    到酒櫃，沒有看見有人拿兇器或槍枝，也沒有聽到，也記不
    清楚當時講甚麼話。（警卷第18頁至第19頁）證人即丁○○
    之妻廖程柘榴於警詢時亦陳稱：我是在93年7 月11日13時30
    分左右，在我家有看見我丈夫與乙○○（大胖雄）、陳介萬
    兩人在家裡好像在吵架，又好像在開玩笑。我當時都沒有看
    到有人拿槍枝或兇器之類的，也沒有聽見雙方在講甚麼，雙
    方都在開玩笑。當時是陳介萬與我丈夫坐在一起，陳介萬用
    手拍我先生肩膀太用力，感覺會痛，我先生才與他要打架，
    我就起身拉我先生，大胖雄（乙○○）拉開陳介萬等語（見
    警卷第15頁至第16頁）。此外，並有丁○○上開住處內椅子
    及酒櫃被損毀之照片2 張附卷可證（見警卷第22頁）。從而
    ，丁○○於本案案發時有與被告甲○○、乙○○及案外人陳
    介萬在丁○○上開住處發生爭執，被告甲○○有持椅子要打
    丁○○，但不慎擊中酒櫃，致使酒櫃及椅子毀損一節堪以認
    定。
  (三)然查，被告甲○○與丁○○發生爭執，因而持椅子要打丁○○等情，業據證人丙○○於警詢時陳述明確。是被告甲○○
    持椅子丟擲丁○○當係基於傷害之故意，而非基於恐嚇之犯
    意甚明。此外，案發時在場之證人丙○○及廖程柘榴均證稱
    當時都沒有看到有人拿槍枝或兇器之類的，也沒有聽見雙方
    在講甚麼。從而，被害人丁○○雖於警詢時陳稱：「甲○○
    有罵我『死老頭』，說他槍很多，玩全省的。」等語，然與
    案發時在場之丙○○及廖程柘榴上開證述並不相符，丁○○
    上開陳述即難以採信。
三、綜上所述，被告乙○○是否有經營六合彩簽賭站之賭博犯行
    及被告甲○○是否有以「槍很多，玩全省的」等語恐嚇被害
    人丁○○之犯行，公訴人所提出之證據，或其指出證明之方
    法，均未能使本院之心證達到確信其為真實之程度，就被告
    2 人是否涉犯上開公訴意旨所指犯行，仍有合理懷疑之存在
    ，揆諸前揭法條及判例意旨，自應均為被告乙○○、甲○○
    無罪判決之諭知。
伍、適用之法律：刑事訴訟法第301 條第1項，作成本判決。
本案經檢察官戊○○到庭執行職務
中　　華　　民　　國　　94　　年　　11　　月　　2 　　日
                  刑事第二庭審判長法  官  林  輝  煌
                                  法  官  柯  志  民
                                  法  官  李  明  鴻
以上正本證明與原本無異。
如不服本判決，應於判決送達後10日內，向本院提出上訴狀。（
須附繕本）
                                  書記官  孫  秀  桃
中　　華　　民　　國　　94　　年　　11　　月　　2 　　日
